【裁判字號】    97,訴,538
【裁判日期】    970430
【裁判案由】    毒品危害防制條例
【裁判全文】
臺灣基隆地方法院刑事判決               97年度訴字第538號
公  訴  人  臺灣基隆地方法院檢察署檢察官
被      告  甲○○
                      樓
                    （另案現於臺灣基隆監獄執行）
上列被告因違反毒品危害防制條例案件，經檢察官提起公訴（97
年度毒偵字第606號、第656號），被告就被訴事實為有罪之陳述
，本院合議庭裁定由受命法官獨任進行簡式審判程序審理，茲判
決如下：
    主  文
甲○○施用第一級毒品，累犯，處有期徒刑捌月，扣案之殘渣袋
壹只，沒收之。又施用第二級毒品，累犯，處有期徒刑肆月。又
施用第二級毒品，累犯，處有期徒刑肆月。應執行有期徒刑壹年
，扣案之殘渣袋壹只，沒收之。
    事  實
一、甲○○前因施用第二級毒品案件，經送強制戒治（業於民國
    92年4月16日期滿執行完畢），由臺灣基隆地方法院檢察署
    檢察官以91年度毒偵字第169號提起公訴，經本院以91年度
    基簡字第298號判決判處有期徒刑4月確定，甫於92年9月25
    日執行完畢。再因施用第二級毒品案件，經本院以93年度易
    字第126號判決判處有期徒刑8月確定；另因施用第二級毒品
    案件，再經本院以93年度易字第126號判決判處有期徒刑8月
    確定；又因施用第二級毒品案件，經本院以93年度易字第
    319號判處有期徒刑1年確定，又因另犯贓物罪經本院以94年
    度訴字第90號判決判處有期徒刑3月確定，經定應執行刑為
    有期徒刑1年2月確定並接續執行，於95年12月12日縮刑期滿
    執行完畢。詎其仍不知悔改戒除毒癮，復分別基於施用第一
    級毒品及第二級毒品之犯意(一)於97年1月21日上午8、9時許
    ，在基隆市○○○路175巷11之1號2樓之住處，將海洛因摻
    入香菸內點燃，施用毒品海洛因1次；約隔5分鐘許，將安非
    他命置入玻璃球吸食器燒烤，施用安非他命1次，嗣於97年
    1月21日晚上8時50分許，在基隆市○○○路125號前處，因
    與一女子共騎乘車號M8J-155號機車行跡可疑，警方上前盤
    查查獲，當場並扣得其所有之殘渣袋1只。(二)於97年1月24日
    中午12時許，在上開住處，將安非他命置入玻璃球吸食器燒
    烤，施用安非他命1次，嗣於97年1月26日12時40分許，因通
    緝為警查獲，甲○○經警2次採其尿液送驗結果，其尿液中
    係呈海洛因之嗎啡陽性反應及安非他命類之陽性反應後，始
    查悉上情。
二、案經基隆市警察局第一、四分局報告臺灣基隆地方法院檢察
    署檢察官偵查起訴。
    理  由
壹、程序事項：
    查本件被告甲○○所犯為毒品危害防制條例第10條第1項之
    施用第一級毒品罪，非死刑、無期徒刑、最輕本刑為3年以
    上有期徒刑之罪，或高等法院管轄第一審之案件，被告於本
    院準備程序中，就被訴事實為有罪之陳述，經告以簡式審判
    程序之旨，並聽取檢察官、被告之意見後，本院合議庭已依
    刑事訴訟法第273條之1第1項之規定，裁定由受命法官獨任
    進行簡式審判程序，是本件之證據調查依刑事訴訟法第273
    條之2規定，不受同法第159條第1項、第161條之2、第161條
    之3、第163條之1及第164條至第170條規定之限制，合先敘
    明。
貳、實體事項：
一、上揭事實，業據被告於檢察官偵查及本院審理時供承不諱，
    且被告查獲後分別於97年1月21日21時30分、97年1月26日13
    時許為警採集其親自排放之尿液，送請臺灣尖端先進生技醫
    藥股份有限公司，以氣相層析質譜儀分析法確認檢驗結果，
    呈嗎啡、可待因陽性及2次呈安非他命、甲基安非他命陽性
    反應，此有該公司分別於97年2月15日、97年2月4日所出具
    之濫用藥物尿液檢驗報告2份在卷可稽。並有扣案之殘渣袋
    1只在卷可佐。足認被告前開自白與事實相符，可以採信。
    被告前因施用毒品案件，經送強制戒治，於92年4月16日戒
    治期滿執行完畢，於5年內再犯本案之施用毒品案件，亦有
    臺灣高等法院被告前案紀錄表可稽，本案事證明確，犯行洵
    堪認定，自應依法論科。
二、論罪科刑：
(一)、查海洛因、安非他命係毒品危害防制條例第2條第2項第1款
    、第2款所定之第一級毒品、第二級毒品，被告予以施用，
    核其所為，係犯毒品危害防制條例第10條第1項、第2項之施
    用第一級毒品、第二級毒品罪。被告持有第一級毒品及第二
    級毒品以供其各次施用，其持有之低度行為應為其施用之高
    度行為所吸收，均不另論罪。又被告2次施用第二級毒品之
    行為，均係為滿足各該次之毒癮，於滿足毒癮後，該次行為
    即已完成，是各次均為各自獨立之行為，各具獨立性，其前
    後次施用毒品行為間，自無密切不可分之關係，各自獨立構
    成一個施用第二級毒品罪責，應予分論併罰。其所犯上開3
    罪，犯意各別，行為互殊，應分論併罰。被告前曾受如事實
    欄所載有期徒刑之執行，此有臺灣高等法院被告前案紀錄表
    附卷可考，其於有期徒刑執行完畢後5年以內，故意再犯本
    件最重本刑為有期徒刑以上之刑之罪，為累犯，應分別加重
    其刑。
(二)、爰審酌被告犯罪之動機、吸食頻率、曾有施用毒品之前科仍
    不知戒除，惟犯罪後坦承犯行，且所犯之施用毒品犯行乃戕
    害自己身心健康，並未危及他人等一切情狀，分別量處如主
    文所示之刑，並定其應執行刑，以示懲儆。
(三)、扣案殘渣袋1只，為被告所有，係供施用毒品之用，且尚未
    施用過，業據被告供承在卷，爰依刑法第38條第1項第2款沒
    收之。
三、據上論斷，應依刑事訴訟法第273條之1第1項、第299條第1
    項前段，毒品危害防制條例第10條第1項、第2項，刑法第11
    條、第47條第1項、第51條第5款、第38條第1項第2款，判決
    如主文。
本案經檢察官乙○○到庭執行職務。
中    華    民    國    97    年    4     月    30    日
                  刑事第二庭法  官  陳伯厚
以上正本證明與原本無異。
如不服本判決應於收受本判決後10日內向本院提出上訴書狀，其
未敘述上訴理由者，並得於提起上訴後10日內向本院補提理由書
狀（均須按他造當事人之人數附繕本）「切勿逕送上級法院」。
中    華    民    國    97    年    4     月    30    日
                            書記官  黃士元
附錄論罪法條
毒品危害防制條例第10條第1項、第2項
施用第一級毒品者，處 6 月以上 5 年以下有期徒刑。
施用第二級毒品者，處 3 年以下有期徒刑。


司法院資訊處製作；財團法人民間司法改革基金會備份。
